【裁判字號】    95,苗簡,926
【裁判日期】    951108
【裁判案由】    毒品危害條例
【裁判全文】
臺灣苗栗地方法院刑事判決             95年度苗簡字第926號
聲  請  人  臺灣苗栗地方法院檢察署檢察官
被      告  甲○○
                    另案於臺灣苗栗看守所羈押中
上列被告因違反毒品危害防制條例案件，經檢察官提起公訴（95
年度毒偵字第748 號），因被告自白犯罪，本院認宜以簡易判決
處刑，合議庭乃裁定由受命法官獨任逕以簡易判決處刑，本院判
決如下：
    主  文
甲○○施用第二級毒品，累犯，處有期徒刑伍月，如易科罰金，
以銀元參佰元即新臺幣玖佰元折算壹日。扣案之安非他命壹小包
（毛重零點壹公克）沒收銷燬之。
    犯罪事實及理由
一、犯罪事實：
    甲○○於民國92年間，曾因施用第2 級毒品及竊盜案件，經
    本院分別判處有期徒刑4 月及1 年，定應執行刑為有期徒刑
    1 年2 月確定，施用毒品部分並經本院裁定令入戒治處所施
    予強制戒治，至93年1 月9 日因毒品危害防制條例修正通過
    施行而終結該強制戒治之執行，於同日接續入臺中監獄執行
    前揭1 年2 月之有期徒刑，迄93年12月24日執行完畢出監；
    復於94年間又因施用第2 級毒品及竊盜案件，經本院分別判
    處有期徒刑4 月及1 年，定應執行刑為有期徒刑1 年3月確
    定，經接續執行後，於95年5 月21日縮刑期滿執行完畢。詎
    其仍不知悔改，於前開強制戒治執行完畢釋放後5 年內，復
    基於施用第2 級毒品之犯意，於95年5月22日13時許，在苗
    栗縣苗栗市福星里26鄰福星118 之1 號住處，施用第2級毒
    品1 次。嗣於95年5 月23日5 時40分許，經甲○○之父羅泉
    海報警處理，並由羅泉海在上址住處之客廳椅子底下起出安
    非他命1 包（毛重約0.1 公克）交予警方查扣，經將甲○○
    帶回警局調查並採尿送驗，結果呈安非他命陽性反應，始獲
    悉上情。
二、證據論述：
（一）被告甲○○於偵查、審理中之自白。
（二）苗栗縣警察局苗栗分局查獲甲○○涉嫌毒品危害防制條例
      毒品初步鑑驗報告單，足以證明被告為警查獲當日扣得之
      毒品呈安非他命反應。
（三）苗栗縣警察局苗栗分局偵辦違反毒品危害防制條例案件尿
      液鑑驗代碼對照表、中山醫學大學附設醫院檢驗科藥物檢
      測中心出具之濫用藥物尿液檢驗報告，可以證明檢體編號
      95A155尿液檢驗結果呈安非他命陽性反應之事實。
（四）扣案之第2 級毒品安非他命1 包（毛重約0.1 公克），足
      以證明被告持有第2 級毒品安非他命之事實。
（五）臺灣苗栗地方法院檢察署刑案資料查註紀錄表、全國施用
      毒品案件紀錄表、臺灣高等法院被告前案紀錄表，可以證
      明被告曾因施用毒品案件經強制戒治執行完畢釋放後，5
      年內再犯施用第2 級毒品之罪。
三、論罪科刑：
（一）被告於違反毒品危害防制條例案件，經強制戒治執行完畢
      釋放後5 年內再犯毒品危害防制條例第10條之罪，依同條
      例第23條第2 項之規定，應依法論科。核被告所為，係犯
      毒品危害防制條例第10條第2 項之施用第2 級毒品罪。被
      告為施用第2 級毒品，而持有安非他命之低度行為，應為
      施用之高度行為所吸收，不另論罪。
（二）被告有前述之前科素行，於上述時間執行完畢，此有臺灣
      高等法院被告前案紀錄表1 份附卷可稽，其於執行完畢後
      5 年內，再犯本件有期徒刑以上之罪，不論依修正前之刑
      法第47條，或修正後之刑法第47條第1 項之規定，均構成
      累犯，對被告而言，並無有利或不利之情形，自不生新舊
      法比較之問題，應逕依修正前之刑法第47條，論以累犯，
      並加重其刑。
（三）又被告於行為時之刑法第41條第1 項前段規定：「犯最重
      本刑為5 年以下有期徒刑以下之刑之罪，而受6 個月以下
      有期徒刑或拘役之宣告，因身體、教育、職業、家庭之關
      係或其他正當事由，執行顯有困難者，得以1 元以上3 元
      以下折算1 日，易科罰金。」。又被告行為時之易科罰金
      折算標準，修正前罰金罰鍰提高標準條例第2條 前段（現
      已刪除）規定，就其原定數額提高為100 倍折算1 日，則
      本件被告行為時之易科罰金折算標準，應以銀元300 元折
      算1 日，經折算為新臺幣後，應以新臺幣900 元折算為1
      日。惟95年7 月1 日修正公布施行之刑法第41條第1 項前
      段則規定：「犯最重本刑為5 年以下有期徒刑以下之刑之
      罪，而受6 個月以下有期徒刑或拘役之宣告者，得以新臺
      幣1 千元、2 千元或3 千元折算1 日，易科罰金。」，經
      比較修正前後之易科罰金折算標準後，以95年7 月1 日修
      正公布施行前之規定，較有利於被告，則應依刑法第2條
      第1 項前段之規定，適用修正前刑法第41條第1 項前段規
      定，定其折算標準。
（四）扣案之安非他命1 小包（毛重0.1 公克），應依毒品危害
      防制條例第18條第1 項前段之規定，沒收銷燬之。
四、應適用之法條：
（一）刑事訴訟法第449 條第2 項、第450 條第1 項。
（二）毒品危害防制條例條第10條第2 項、第18條第1項前段。
（三）刑法第11條前段、第2 條第1 項、修正前刑法第47條、修
      正前刑法第41條第1 項前段。
（四）修正前罰金罰鍰提高標準條例第2 條。
（五）現行法規所定貨幣單位折算新臺幣條例第2 條。
五、本判決係依刑事訴訟法第451 條之1 第4 項所為之判決，依
    同法第455 條之1 第2 項之規定不得上訴。
中    華    民    國    95    年    11    月    8     日
                  刑事第三庭    法  官  呂曾達
以上正本證明與原本無異。
如不服本判決，應於判決送達後10日內向本院提出上訴狀（應抄
附繕本）。告訴人或被害人如對於本判決不服者，應具備理由請
求檢察官上訴，其上訴期間之計算係以檢察官收受判決正本之日
期為準。
                                書記官  許千士
中    華    民    國    95    年    11    月    8     日
附錄法條：
毒品危害防制條例第10條第2項。
毒品危害防制條例第10條
施用第一級毒品者，處 6 月以上 5 年以下有期徒刑。
施用第二級毒品者，處 3 年以下有期徒刑。


司法院資訊處製作；財團法人民間司法改革基金會備份。
